【裁判字號】    89,易,1163
【裁判日期】    890419
【裁判案由】    賭博
【裁判全文】
臺灣高雄地方法院刑事判決八十九年度易字第一一六三號
    公  訴  人  臺灣高雄地方法院檢察署檢察官
    被      告  丙○○
    被      告  甲○○
    被      告  戊○○
    共      同
    選任辯護人  王進勝
                吳賢明律師
                黃淑芬律師
    被      告  丁○○
    被      告  乙○○
右列被告因賭博案件，經檢察官提起公訴（八十九年度偵字第一七一０號），本院判
決如左：
      主  文
丙○○共同以賭博為常業，累犯，處有期徒刑陸月，如易科罰金，以參佰元折算壹日
，如附表所示之電動賭博機具參拾玖台（含ＩＣ板參拾捌塊），均沒收。
甲○○共同以賭博為常業，處有期徒刑參月，如易科罰金，以參佰元折算壹日。如附
表所示之電動賭博機具參拾玖台（含ＩＣ板參拾捌塊），均沒收。
乙○○連續在公眾得出入之場所賭博財物，處罰金參仟元，如易服勞役，以參佰元折
算壹日。如附表所示之電動賭博機具參拾玖台（含ＩＣ板參拾捌塊）、新台幣貳仟玖
佰元，均沒收。
魏曉芳、丁○○，均無罪。
      事  實
一、丙○○曾於民國八十六年十二月底至八十七年五月二十六日止，在高雄市○○區
    ○○路一四八號開設賭博性「大阪遊藝場」，經本院於八十七年九月二十四日判
    處有期徒刑六月確定在案，並於八十七年十月二十三日執行完畢，猶不知悔改，
    復自八十八年十二月底，利用其設於上址之「大阪育樂廣場」，充作公眾得出入
    之場所，擺設如附表所示之電動賭博機具三十九台，供與不特定人賭博財物，並
    以月薪新台幣（下同）三萬元之代價，僱用與之有犯意聯絡之甲○○，擔任總會
    計，負責開分、洗分及兌換賭金、煙酒工作，其賭博方式為由賭客自選機台，每
    次各以如附表所示之開分比率，即以每一百元開十分至二千分不等之分數押注，
    若押中，可在該電玩內以預設之程式賠付若干倍之分數，否則，所押分數，落入
    同一機具之程式內，由機具沒入，歸丙○○所有，當賭客玩畢時，再以機具內累
    計之積分，依上開比率兌換現金或煙、酒等財物，藉此射倖之方式賭博財物，計
    算輸贏，二人均恃此營業收入及薪資維生。而賭客乙○○基於概括之犯意，自八
    十八年底起，連續至上址打玩「滿貫大亨」機具，賭博財物，嗣於八十九年一月
    十日晚上七時十分許，適乙○○在上址賭玩「滿貫大亨」時，累計積分二百九十
    分，由甲○○確認洗分後，在該店後方廁所旁兌換現金二千九百元予乙○○之際
    ，為警當場查獲，並扣得如附表所示當場賭博之電動賭博機具三十九台（含ＩＣ
    板三十八塊），及乙○○因犯罪所得之二千九百元等物。
二、案經高雄市政府警察局小港分局移送臺灣高雄地方法院檢察署檢察官偵查起訴。
      理  由
甲、被告丙○○、甲○○、乙○○有罪部分：
一、右揭事實，業據被告丙○○、甲○○及乙○○於本院審理時供承不諱，所供互核
    一致，復有如附表所示之電動賭博機具三十九台及二千九百元扣案可佐，事證明
    確，被告三人之之犯行已堪認定。
二、核被告丙○○在固定場所，經營「大阪育樂廣場」，擺設之電動賭博機具多達三
    十九台，每日營業時間為二十四小時，營業額約三千元，此業據被告丙○○於警
    訊陳明在卷，又被告甲○○當時別無其他工作，僅以月薪三萬元受僱，擔任總會
    計，亦據被告甲○○於本院審理時供陳甚明，渠等顯係以共同經營上開「大阪育
    樂廣場」，供人賭博為業。是核被告黃銘、甲○○之所為，均係犯刑法第二百六
    十七條之常業賭博罪。又查上開「大阪育樂廣場」，係供不特定人出入賭博，自
    屬公眾得出入之場所，是核被告乙○○之所為，係犯刑法第二百六十六條第一項
    前段之普普通賭博罪。被告丙○○及甲○○間，就上開犯行，有犯意聯絡及行為
    分擔，具共同正犯關係。又被告乙○○先後多次賭博犯行，時間緊接，犯罪構成
    要相同，顯係基於概括之犯意反覆為之，為連續犯，應依刑法第五十六條規定，
    以一罪論。又被告丙○○曾於八十七年九月二十四日，因賭博案件，經法院判處
    有期徒刑六月確定在案，並於八十七年十月二十三日執行完畢，此業據被告丙○○陳明在卷，並有台灣高雄地方法院檢察署刑案資料查註紀錄表一紙在卷可稽，
    其於五年以內再犯本件有期徒刑以上之罪，為累犯，應依刑法第四十七條規定，
    加重其刑。爰審酌被告丙○○已有一次賭博前科，不知悔改，再犯本件犯行，敗
    壞社會善良風氣，惡性非輕，本不宜寬貸，惟念其罹患小兒麻痹症，一腳成為中
    度肢障，行動不便，此有殘障手冊一紙在卷可稽，因謀生不易，始再犯，及被告
    甲○○僅係受僱，領取微薄薪資維生，被告乙○○一時失慮，誤罹刑章等一切情
    狀，分別量處如主文所示之刑，並分別諭知易科罰金及易服勞役之折算標準。又
    如附表所示之電動賭博機具三十九台（含ＩＣ板三十八塊），係當場賭博所用之
    器具，爰依刑法第二百六十六條第二項規定，不問屬於犯人與否，宣告沒收。又
    扣案之二千九百元，業由被告甲○○交予被告乙○○，屬被告乙○○因犯罪得之
    物，而非在賭檯或兌換籌碼處之財物，爰依刑法第三十八條第一項第三款規定，
    宣告沒收。
三、公訴人雖漏未就被告乙○○自八十八年底起至被查獲前，在上開處所賭博之犯罪
    事實起訴，惟此部分與前開論罪科刑部分，有連續犯之裁判上一罪關係，本院自
    得併予審理，附此敘明。
乙、被告戊○○、丁○○無罪部分：
一、公訴意旨另以：被告戊○○、丁○○於上開時地，受僱於被告丙○○，擔任收銀
    員兼洗分兌換賭金予客人等工作，共同利用上開機具與不特定之賭客賭博財物，
    賴以維生，因認被告戊○○、丁○○涉犯刑法第二百六十七條常業賭博罪嫌等語
    云云。
二、按刑事訴訟法上所謂認定犯罪事實之證據，係指足以認定被告確有犯罪行為之積
    極證據而言，該項證據自須適合被告犯罪事實之認定，始得採為斷罪資料。又事
    實之認定，應憑證據，如未能發現相當證據，或證據不足以證明，自不能以推測
    或擬制之方法，以為裁判基礎（最高法院二十九年上字第三一０五、四十年台上
    字第八六號判例參照）。又依刑事訴訟法第三百零一條第一項規定，不能證明被
    告犯罪者，應諭知無罪之判決。
三、本件公訴人認被告戊○○、丁○○涉犯刑法第二百六十七條常業賭博罪嫌，無非
    以被告乙○○於警訊供稱該店兌換現金，並非固定員工負責等語，為其論罪依據
    。惟訊據被告戊○○、丁○○固均不諱言於上開時地，受僱於被告丙○○，負責
    開、洗分工作等情，惟堅決否認上開犯行，辯稱：伊等未參與兌換現金或煙、酒
    工作，亦不知店內有兌換現金及煙、酒財物等語。經查：
（一）被告二人自警訊迄本院審理時，始終否認賭博犯行，堅稱未參與兌換現金或煙
      、酒工作，亦不知店內有兌換現金及煙酒等語，核與被告甲○○於本院審理時
      供述：「（問：為何丁○○、戊○○都說不知兌換現金一事？）老闆不在，交
      待我處理，她們剛來不知情」、「（問：是否有客人要兌換錢時，就找你處理
      ？）是」、「（問：她們是否知情？）她們不曉得，只有幫客人把寄分卡寄在
      我這裡，店裡面客人要兌換煙、酒時，會主動來找我」等語，及被告丙○○於
      本院供稱：「（問：楊女、魏女有否負責兌換？）沒有」、「（問：由誰負責
      ？）由甲○○，因為她是總會計小姐」、「（問：楊女、魏女是否知道有在換
      錢？）她們不知道」、「：：：都是熟客人主動找甲○○換：：：」等語相符
      ；且證人即當天至現場查獲之警員施泳傑亦到庭證稱，其於查獲前，曾喬裝客
      人進入上開處所二次，並曾詢問店內服務生如何兌換現金一事，惟該服務生答
      稱不能兌換現金，又詢問在場之客人，則稱只能向甲○○兌換等語，顯然該遊
      藝場之其他員工，並未參與兌換現金工作，而由被告甲○○負責兌換甚明，是
      被告戊○○、丁○○辯稱伊等未參與亦不知店內有兌換現金及煙、酒等語，洵
      非無據。
（二）雖然證人乙○○於警訊供稱：「兌換現金並非固定員工負責，應該是有一個以
      上的人在換」等語，惟並非供述店內全部員工均可兌換現金，且觀其所述，僅
      肯定供稱非由一人負責兌換現金，惟究竟幾人負責兌換，則未敘及，經本院訊
      之可否向其他人兌換時，則供稱：「我只跟甲○○及丙○○換，是否能跟其他
      人換，我不知道」等語，顯然其於警訊所供「有一個以上的人在換」一語，係
      指除被告甲○○以外，被告丙○○亦負責兌換一節，而非指其餘之員工亦可兌
      換，自難憑被告乙○○在警訊之上開所述，據為對被告戊○○、丁○○不利之
      認定。參以被告戊○○、丁○○分自八十八年十二底及八十九年一月間，始到
      該處上班工作，至被查獲時止，渠等僅到職一個月或數日，對店內事務自尚不
      熟悉，而兌換現金或煙、酒，係違反法律之不法行為，業者從事此行為，自必
      以極隱密之方式進行，並交待親信或資深員工為之，而無任由新進員工參與或
      知悉此種違法情事之理，是被告戊○○、丁○○上開所辯，與常理相符，應足
      採信。
（三）綜上所述，被告戊○○及丁○○既未參與兌換現金、煙酒情事，亦不知店內有
      此情事，此外，復查無其他積極證據足資證明被告二人有上開情事，揆諸前揭
      規定，其等之犯罪顯不能證明，爰依法均為無罪判決之諭知。
據上論斷，應依刑事訴訟法第二百九十九條第一項前段、第三百零一條第一項，刑法
第二十八條、第五十六條、第二百六十六條第一項前段、第二項、第二百六十七條、
第四十七條、第四十一條、第四十二條第二項、第三十八條第一項第三款，罰金罰鍰
提高標準條例第一條前段、第二條，判決如主文。
本案經檢察官李宛凌到庭執行職務。
中      華      民      國      八十九      年      四    月    十九    日
                                      臺灣高雄地方法院刑事第七庭
                                          法  官    李  璧  君
右正本證明與原本無異。
如不服本判決，應於判決送達後十日內，向本院提出上訴狀。
                                          書記官    李  忠  霖
中      華      民      國      八十九      年    四    月    二十    日
附錄本判決論罪之法條：
刑法第二百六十六條第一項前段：
在公共場所或公眾得出入之場所賭博財物者，處一千元以下罰金。
刑法第二百六十七條：
以賭博為常業者，處二年以下有期徒刑，得併科一千元以下罰金。
附表：
┌──┬──────────┬────┬──────┐
│編號│   電動賭博機具名稱 │數量    │  開分比例  │
├──┼──────────┼────┼──────┤
│一  │  滿貫大亨          │五台    │  十比一    │
├──┼──────────┼────┼──────┤
│二  │  ５ＰＫ            │五台    │  一比二    │
├──┼──────────┼────┼──────┤
│三  │  水果盤            │二十三台│  一比二十  │
├──┼──────────┼────┼──────┤
│四  │  皇冠列車          │二台    │  一比五    │
├──┼──────────┼────┼──────┤
│五  │  三電保齡球        │二台    │  一比一    │
├──┼──────────┼────┼──────┤
│六  │  賽馬二人座        │二台    │  一比一    │
├──┴──────────┴────┴──────┤
│共計三十九台                                      │
└─────────────────────────┘


司法院資訊處製作；財團法人民間司法改革基金會備份。
